台灣高等法院台中分院刑事判決　　　96年度交上易字第1066號
上　訴　人　台灣苗栗地方法院檢察署檢察官
被　　　告　乙○○
上列上訴人因被告公共危險等案件，不服台灣苗栗地方法院96年
度交易字第14號中華民國96年3月26日第一審判決（起訴案號：
台灣苗栗地方法院檢察署95年度偵字第6104號），提起上訴，本
院判決如下：
    主  文
原判決撤銷。
乙○○犯不能安全駕駛動力交通工具罪，處有期徒刑貳月，減為
有期徒刑壹月，如易科罰金，均以新台幣壹仟元折算壹日；又犯
過失傷害致人重傷罪，處有期徒刑參月，減為有期徒刑壹月又拾
伍日，如易科罰金，均以新台幣壹仟元折算壹日。應執行有期徒
刑貳月，如易科罰金，以新台幣壹仟元折算壹日。
　　事  實
一、乙○○自民國95年10月22日下午，在苗栗縣後龍鎮埔頂里某
    友人住處飲酒，至同日16時25分許，已因飲酒欠缺通常之注
    意力，而無安全駕駛車輛之能力，亦明知自己並未考領汽車
    駕駛執照，仍駕駛車牌號碼LX─0373號自用小客車（所有人
    為鄭麗芬），自上開處所出發，沿勝利街欲返回同鎮溪洲里
    91之2號之其住處。於同日16時30分許，途經後龍鎮○○里
    ○○街250號後龍國民中學前之路段，本應注意車輛行駛時
    ，駕駛人應注意車前狀況，減速慢行，作隨時停車之準備，
    並採取必要之安全措施，以避免發生危險；且汽車在雙向車
    道行駛時，在劃有分向限制線之路段，不得駛入來車之車道
    內，而依當時天候晴、路面乾燥、無缺陷、無障礙物、視距
    良好，並無不能注意之情事，然終因飲酒過量致使判斷力、
    操控車輛之能力均不如平時未飲酒時之情狀，而疏未注意及
    此，即貿然跨越雙黃實線而駛入對向車道內，同一時、地適
    有己○○騎乘車牌號碼ML8─768號重型機車，另附載其子丁○○及戊○○，由西往東方向行駛於該車道，終因事出突然
    ，避煞不及，2車因而發生對撞，經此等撞擊後，己○○、
    丁○○及戊○○等人因之人、車倒地，己○○因之受有腹部
    撞傷併肝臟撕裂傷、十二指腸撞傷、網膜撕裂傷、右側脛骨
    骨折術後外固定合併鋼釘移位、左側股骨骨折術後外固定合
    併鋼釘移位及右側肋骨骨折併血胸術後胸管引流等傷害；丁○○並受有頭部外傷合併左側硬腦膜外出血、顱骨骨折及左
    脛骨骨折等傷害；而戊○○則受有外傷性第七頸椎、第一胸
    椎脊髓損傷合併下肢癱瘓之重傷害，及腹部撞傷合併肝臟撕
    裂傷、腹網膜撕裂傷出血及左股骨骨折等傷害。經警獲報至
    現場處理後，遂以酒精測試器測得乙○○吐氣所含酒精濃度
    值為每公升0.75毫克。
二、案經被害人己○○訴由苗栗縣警察局竹南分局暨丁○○、戊○○之父丙○○訴請台灣苗栗地方法院檢察署檢察官偵查起
    訴。
    理  由
一、上開事實，業據被告於審理中自白明確，並有道路交通事故
    當事人酒精測定紀錄表、道路交通事故現場圖、道路交通事
    故調查報告表、童綜合醫院診斷書3紙、照片10張等附卷可
    憑。按汽車行經學校，駕駛人應注意減速慢行，作隨時停車
    之準備；又汽車行駛時，應注意車前狀況，隨時採取必要之
    安全措施；汽車在雙向二車道行駛時，在劃分有分向限制線
    之路段，不得駛入來車之車道內，道路交通安全規則第93條
    第1項第3款、第114條第2款、第94條第3項、第97條第2款分
    別定有明文。被告為汽車駕駛人，駕車行經上開肇事路段，
    並無不能注意之情形，竟疏未注意，於酒後駕駛車輛，未減
    速慢行，作隨時停車之準備，貿然侵入來車道，以致撞及告
    訴人及被害人等3人，且肇事後吐氣酒精濃度值亮達每公升0
    ．75毫克，足見被告已達不能安全駕駛之程度，被告之行為
    顯有過失。被告若能依照規定小心駕駛，減速慢行，自能避
    免本件車禍之發生。是被告之過失行為與被害人之受有傷害
    ，具有相當因果關係。本件事已明，應依法論處被告罪刑。
二、被告乙○○所為，核犯刑法第185條之3之不能安全駕駛動力
    交通工具罪、同法第284條第1項前段之過失傷害罪、同條項
    後段之過失傷害致人重傷罪。被告以一行為而觸犯過失傷害
    罪2罪（被害人己○○、丁○○部分）與過失傷害致人重傷
    罪1罪（戊○○部分）等罪名，屬想像競合，應從較重之過
    失傷害致人受重傷罪一罪處斷。被告所犯不能安全駕駛動力
    交通工具罪與過失傷害致人重傷罪等2罪，其行為不同，罪
    名各異，應分論併罰。被告既屬無駕駛執照駕車，復酒醉駕
    車而致人受傷，依道路交通管理處罰條例第86條第1項之規
    定，加重其刑。本件犯罪時間，在96年4月24日以前，應依
    中華民國九十六年罪犯減刑條例減輕其刑。
三、原審審理後，認被告犯行明確，對之論處罪刑。但原審未及
    依中華民國九十六罪犯減刑條減輕其刑，嫌有未洽。又肇事
    地點旁之後龍鎮○○街250號為後龍國中，原審未予認定。
    檢察官以被告未與被害人和解賠償損害，原審定應執行刑有
    期徒刑10月，實屬過輕，雖無理由，。但原審判決既有上開
    瑕疵，應由本院將原審判決撤銷改判。
四、查被告已於本院審理中與被害人和解，提供家人之不動產設
    定扺押權擔保被害人之損害賠償請求權，獲得告訴人原諒。
    爰審酌被告犯罪之動機、目的、手段，犯罪時所受之刺激及
    其品性、生活狀況、智識程度、犯罪所生之損害，及犯罪後
    態度等一情狀，各量處如主文所示之刑。並依中華民國九十
    六年罪犯減刑條例規定減輕其刑，並定其應執行刑，及諭知
    易科罰金之折算標準。本件被告雖提供家人不動產為被害人
    設定抵押權，誠意賠償被害人之損害。但被告係酒後駕車肇
    事，造成被害人不可回復之傷害，認不宜宣告緩刑。
據上論斷，應依刑事訴訟法第369條第1項前段、第364條、第299
條第1項前段，道路交通管理處罰條例第86條第1項，刑法第51條
第1項第5款、第41條第1項前段、第185條之3、第284條第1項後
段，刑法施行法第1條之1，中華民國九十六年罪犯減刑條例第2
條第1項第3款、第7條、第10條第1項，判決如主文。
本案經檢察官甲○○到庭執行職務。
中　　華　　民　　國　　96　　年　　9　　月　　12 　　日
            刑事第九庭    審判長法　官　陳　筱　珮
                                法　官  康  應  龍
                                法　官  趙  春  碧
上列正本證明與原本無異。
不得上訴。
                                書記官　周  巧  屏
中　　華　　民　　國　　96　　年　　9 　　月　　13　　日
附記論罪之法條全文：
刑法第185條之3
服用毒品、麻醉藥品、酒類或其他相類之物，不能安全駕駛動力
交通工具而駕駛者，處1年以下有期徒刑、拘役或3萬元以下罰金
。
刑法第284條第1項
因過失傷害人者，處6月以下有期徒刑、拘役或5百元以下罰金，
致重傷者，處1年以下有期徒刑、拘役或5百元以下罰金。
